臺灣桃園地方法院民事判決　　　　　　　96年度訴字第1049號
原　　　告　乙○○
訴訟代理人　李國煒律師
被　　　告　甲○○
上列當事人間請求損害賠償事件，於民國96年11月6 日言詞辯論
終結，本院判決如下：
    主  文
原告之訴及假執行之聲請均駁回。
訴訟費用由原告負擔。
    事實及理由
一、本件原告起訴主張：原告於民國95年5月5日下午5 時30許分
    ，駕駛車牌號碼6150-KS 號自用小客車，沿桃園縣中壢市○
    ○○路往大園方向行駛，行經中豐北路高鐵段路口時，適被
    告駕駛車牌號碼4209-FQ 號自用小客車，沿高鐵平行路段往
    平鎮市駛來，因被告未遵守交通號誌闖越紅燈，而撞擊原告
    前開小客車右前車頭，致原告受有肩部、上臂部及左胸挫傷
    等傷害。本件車禍事故發生原因，據被告陳述係因其近日遭
    逢父喪期間，駕車時心神未能集中，於調解時其自願賠償原
    告新台幣（下同）2 萬元，且依被告於桃園縣政府警察局道
    路交通事故初步分析研判表調查分析欄中亦自承：「行至肇
    事地時，我見號誌為綠燈箭頭指示就往前直行，待我行駛出
    肇事路口，號誌忽然變換為黃燈」等語，參以桃園縣政府警
    察局交通隊中壢分隊制作之道路交通事故現場圖上所載被告
    煞車痕5.3 公尺等情狀，足見被告於行經前開肇事地點時，
    末注意車前狀況及道路交通號誌而闖越紅燈，已違反道路交
    通安全規則第90條、第102條第1項、道路交通管埋處罰條例
    第53條之規定，被告實有應注意能注意而未注意，致原告受
    有前述傷害，應負過失責任。另有關訴外人陳麗雪所有車牌
    號碼6150-KS 號自用小客車車損部分，陳麗雪已將其得對被
    告主張之損害賠償請求權讓與原告，並以被告收到原告提出
    96年10月4 日民事補充起訴理由狀(一)繕本為通知。被告不法
    侵害原告之身體受有前述傷害，依民法第193條第1項、第19
    5條第1項規定，被告應賠償原告醫療費20萬元（核原告已提
    出之單據僅為197,050元）、交通費5,000元、原告受傷前任
    職正隆紙業公司，以每日薪資約為2,000 元計算，無法工作
    日數12天，不能工作之損失24,000元、修車費28萬元、精神
    慰撫金491,000元，合計為100萬元。為此，爰依侵權行為之
    法律關係，提起本件訴訟，並聲明：(一)被告應給付原告 100
    萬元，及自起訴狀繕本送達之翌日起至清償日止，按週年利
    率5%計算之利息。(二)願供擔保，請准為假執行之宣告。
二、被告則以：被告於前開時、地，駕駛系爭小客車，行經中豐
    北路高鐵段路口時，因原告駕駛前開小客車車速過快（時速
    約達90KM以上），突撞擊被告系爭小客車左前車頭，致被告
    受有胸部、內膝部嚴重挫傷及頭部腦震盪等傷害。本件車禍
    事故當日視線良好，被告精神狀況亦佳，縱然遭逢父喪期間
    ，被告絕無心神未能集中，更無駕車闖越紅燈之情事，當時
    被告駕車係按綠燈前進，看到黃燈同時，原告突駕車衝撞過
    來，況且，車禍發生當時原告亦曾稱其正趕赴上班途中，車
    禍將使其上班遲到等語，顯然本件車禍肇事原因，純係原告
    駕車車速過快，致被告煞車不及所致，其並無過失。又原告
    無法證明其本件所檢附單據之真實性及是否與本件車禍事故
    相關，被告均一概否認該單據之真正及原告賠償之請求等語
    ，資為抗辯，並聲明：(一)駁回原告之訴。(二)如受不利判決，
    願供擔保，請准宣告免為假執行。
三、原告起訴主張：兩造上揭時地駕車肇事致原告受傷之情，為
    被告所不爭執，並有原告提出之桃園縣政府警察局道路交通
    事故初步分析研判表、診斷證明書等為證，原告此部分之主
    張堪信為真實。
四、原告又主張：本件車禍事故發生原因，據被告陳述係因其近
    日遭逢父喪期間，駕車時心神未能集中，於調解時其自願賠
    償原告2 萬元，且依被告於桃園縣政府警察局道路交通事故
    初步分析研判表調查分析欄中亦自承：「行至肇事地時，我
    見號誌為綠燈箭頭指示就往前直行，待我行駛出肇事路口，
    號誌忽然變換為黃燈」等情，參以桃園縣政府警察局交通隊
    中壢分隊制作之道路交通事故現場圖上所載被告煞車痕5.3
    公尺等情狀，足見被告於行經前開肇事地點時，末注意車前
    狀況及道路交通號誌而闖越紅燈並超速，致發生車禍等情。
    然被告對於本件車禍時係伊父喪期間、調解時同意給付2 萬
    之情不爭執，惟否認駕車時心神未能集中、承認闖紅燈等違
    規事由，抗辯伊並無過失等情。經查：
    （一）遭逢父喪，心情低落是人之常情，但駕車時，不必然
          就會心神不集中，參酌被告否認心神不集中之情，是
          尚難僅以被告遭逢父喪即認被告有闖紅燈之事實。
    （二）被告雖於調解時同意給付2 萬元，但此事實亦不表示
          被告有過失，依常情，尚有可能係息事寧人、或另有
          要事處理不願本件車禍干擾、或斟酌利害得失認給付
          2 萬元解決此爭端可免除日後多次協調、訴訟程序進
          行造成心理壓力等考量，是原告主張被告於調解時同
          意給付2萬即表示被告承認有過失之情，不足採信。
    （三）被告雖於警詢中自承「行至肇事地時，我見號誌為綠
          燈箭頭指示就往前直行，待我行駛出肇事路口，號誌
          忽然變換為黃燈」等情，然此亦無法證明被告有闖紅
          燈之事實。
    （四）原告又以桃園縣政府警察局交通隊中壢分隊制作之道
          路交通事故現場圖上所載被告煞車痕5.3 公尺等情狀
          ，足見被告於肇事時有超速之情，然為被告所否認。
          經查：肇事現場之速度限制為時速50公里，此觀諸道
          路交通事故調查報告表（一）自明。時速50公里之煞
          車痕為14至17公尺，是被告之煞車痕5.3 公尺並未超
          速。故原告此部分之主張亦不足採信。
    （五）綜合原告主張被告有遭逢父喪、談和解時同意給付2
          萬、自承號誌變為黃燈、煞車痕5.3 公尺等情，本院
          亦無法認定被告有闖紅燈、超速之過失行為。
五、綜上所述，本件原告無法證明被告有過失，是其本於侵權行
    為之法律關係請求被告給付原告100 萬元，及自起訴狀繕本
    送達之翌日起至清償日止，按週年利率5%計算之利息，為無
    理由，應予駁回。原告之訴既無理由，其假執行之聲請即無
    所附麗，應併予駁回。
六、結論：原告之訴為無理由，依民事訴訟法第78條，判決如主
    文。
中    華    民    國    96    年     11    月    22   日
                       民事第一庭法　官　吳爭奇
上為正本係照原本作成。
如對本判決上訴，須於判決送達後20日內向本院提出上訴狀
中　  華　　民　　國　　96　　年　 　11 　 月　　23 　日
                                 書記官  梁麗雲
